【裁判字號】    95,訴,373
【裁判日期】    950412
【裁判案由】    違反毒品危害防制條例
【裁判全文】
臺灣臺南地方法院刑事判決               95年度訴字第373號
公  訴  人  臺灣臺南地方法院檢察署檢察官
被      告  甲○○
                    （現於臺灣臺南看守所羈押中）
上列被告因違反毒品危害防制條例案件，經檢察官提起公訴（九
十五年度毒偵字第三八三號），被告就犯罪事實為有罪之陳述，
經本院裁定進行簡式審判程序後，判決如下：
     主     文
甲○○連續施用第一級毒品，累犯，處有期徒刑拾壹月，扣案之
第一級毒品海洛因壹小包（毛重零點參公克，不含外包裝袋），
沒收銷燬之，扣案之毒品外包裝袋壹個、注射針筒壹支，均沒收
之。
    事      實
一、甲○○前於民國八十九年間，因違反毒品危害防制條例案件
    ，經本院裁定送觀察勒戒後，因認有繼續施用毒品傾向，復
    經本院裁定送強制戒治，而於八十九年十二月二十二日停止
    強制戒治付保護管束出所，並於九十年一月二十八日保護管
    束期滿未經撤銷，視為強制戒治執行完畢，又於九十年間，
    因施用第一級毒品海洛因案件，再經本院裁定送強制戒治，
    而於九十二年三月五日停止強制戒治釋放出勒戒處所並移入
    監獄執行，於九十二年六月十六日未經撤銷強制戒治，視為
    強制戒治執行完畢，上開施用毒品刑事追訴部分，則經本院
    以九十年度易字第二二五○號判決判處有期徒刑一年確定，
    再於九十一年間，因施用第二級毒品安非他命案件，經臺灣
    桃園地方法院以九十一年度壢簡字第七三一號判決有期徒刑
    六月確定，另於九十二年間，因偽造文書案件，經本院以九
    十二年度訴字第三一二號判決有期徒刑八月確定，上開三罪
    刑經入獄執行後，於九十三年九月十日縮短刑期假釋付保護
    管束出監，而於九十三年九月二十三日保護管束期滿未撤銷
    假釋，視為執行完畢，詎猶未戒除惡習，於強制戒治執行完
    畢釋放後五年內，復基於施用第一級毒品海洛因之概括犯意
    ，連續自九十四年十月間某日起至九十五年一月二十八日上
    午九時許止，在其位於臺南縣佳里鎮○○路二九六號五樓之
    一住處內及臺南縣麻豆鎮○○里○○道路旁雞寮內等地，以
    針筒注射方式，施用第一級毒品海洛因多次，嗣於九十五年
    一月二十八日下午三時許，甲○○駕駛車牌號碼ＬＡ─九七
    八六號自小客車搭載郭茂己（另案經檢察官偵辦）途經臺南
    縣麻豆鎮中民里謝厝寮陸橋下時為警攔檢查獲，當場扣得其
    所持有之第一級毒品海洛因一小包（毛重零點三公克）、其
    所有供施用毒品用之注射針筒一支等物，並經其同意採集尿
    液送驗，結果呈鴉片類毒品陽性反應，始知悉上情。
二、案經臺南縣警察局麻豆分局報請臺灣臺南地方法院檢察署檢
    察官偵查起訴。
    理      由
一、本件被告甲○○所犯為死刑、無期徒刑或最輕本刑為三年以
    上有期徒刑以外之罪，其於準備程序中就被訴事實為有罪之
    陳述，經法官告知簡式審判程序之旨，並聽取公訴人之意見
    後，爰依刑事訴訟法第二百七十三條之一第一項規定，裁定
    由受命法官獨任進行簡式審判程序，合先敘明。
二、上揭犯罪事實，業據被告甲○○於警詢、偵查中及本院審理
    時均坦承不諱，且被告經警於九十五年一月二十八日，採集
    尿液（尿液檢體編號為九五○三五號），送長榮大學毒物研
    究中心以酵素免疫分析法ＥＩＡ篩檢及氣相層析質譜儀ＧＣ
    ／ＭＳ檢驗結果，確呈嗎啡陽性反應，有臺南縣警察局麻豆
    分局偵辦毒品危害防制條例案尿液送驗對照表一紙、長榮大
    學毒物研究中心確認報告一紙附卷（見臺灣臺南地方法院檢
    察署九十五年度偵字第三八三號偵查卷第二六頁、二七頁）
    可稽。按海洛因係由嗎啡經化學合成而製得，經注射進入人
    體後，因代謝而分解又生成嗎啡，因此施打海洛因後，由尿
    液檢驗結果仍為嗎啡反應。是以，被告自白施打海洛因，而
    採尿化驗之結果呈現嗎啡陽性反應，核屬科學上合理之現象
    。另警方於九十五年一月二十八日下午三時許查獲被告甲○
    ○時扣得之白色粉末一包，經警方以聯勤二○四廠製造之毒
    煙毒檢驗Ａ包試劑初步檢驗結果，呈嗎啡、海洛因反應，有
    臺南縣警察局麻豆分局查獲涉嫌毒品危害防制條例毒品初步
    檢驗報告單一紙在卷可按，復由被告自承施用扣案之白色粉
    末，而其尿液經送驗後又有施用第一級毒品海洛因之尿液反
    應，由上開各情勾稽可得，上開扣案物品確實為第一級毒品
    海洛因無訛，且被告亦確有施用第一級毒品海洛因犯行。此
    外，被告於八十九年間，因違反毒品危害防制條例案件，經
    本院裁定送觀察勒戒後，因認有繼續施用毒品傾向，復經本
    院裁定送強制戒治，而於八十九年十二月二十二日停止強制
    戒治付保護管束出所，並於九十年一月二十八日保護管束期
    滿未經撤銷，視為強制戒治執行完畢，又於九十年間，因施
    用第一級毒品海洛因案件，再經本院裁定送強制戒治，而於
    九十二年三月五日停止強制戒治釋放出勒戒處所並移入監獄
    執行，於九十二年六月十六日未經撤銷強制戒治，視為強制
    戒治執行完畢等情，有臺灣高等法院被告全國前案紀錄表及
    臺灣臺南地方法院檢察署刑案資料查註紀錄表各一份附卷可
    按，被告於前開強制戒治執行完畢釋放後五年內再犯本案施
    用毒品犯行，依法應予追訴。綜上所查，被告自白核與事實
    相符，本件事證明確，被告犯行堪以認定。
三、查海洛因為第一級毒品，毒品危害防制條例第二條第二項第
    一定有明文。故核被告甲○○所為，係犯毒品危害防制條例
    第十條第一項之施用第一級毒品罪。其施用前分別持有第一
    級毒品之低度行為，為施用第一級毒品之高度行為所吸收，
    不另論罪。被告前開多次施用第一級毒品之行為，時間緊接
    ，觸犯構成要件相同之罪名，顯係基於概括之犯意反覆為之
    ，為連續犯，應依刑法第五十六條之規定以一罪論，並依法
    重其刑。另查，被告因施用毒品犯行，經本院以九十年度易
    字第二二五○號判決判處有期徒刑一年確定，再於九十一年
    間，因施用第二級毒品安非他命案件，經臺灣桃園地方法院
    以九十一年度壢簡字第七三一號判決有期徒刑六月確定，另
    於九十二年間，因偽造文書案件，經本院以九十二年度訴字
    第三一二號判決有期徒刑八月確定，上開三罪刑經入獄執行
    後，於九十三年九月十日縮短刑期假釋付保護管束出監，而
    於九十三年九月二十三日保護管束期滿未撤銷假釋，視為執
    行完畢等情，有前開臺灣臺南地方法院檢察署刑案資料查註
    紀錄表、臺灣高等法院被告全國前案紀錄表各一紙在卷可按
    ，被告於有期徒刑執行完畢五年以內再犯本件有期徒刑以上
    之罪，為累犯，應依刑法第四十七條及第七十條之規定遞加
    重其刑。爰審酌被告施用毒品之犯刑，在性質上乃屬對自我
    身心自戕行為，尚未嚴重破壞社會秩序、侵害他人權益，然
    其前因施用毒品經送強制戒治後，猶不思戒絕革除惡習，且
    亦因屢次施用毒品而經法院送強制戒治及處刑，仍再犯本件
    施用第一級毒品海洛因毒品之罪，顯見其未因前所受之強制
    戒治處分及法院處刑而記取教訓，及其犯罪之動機、目的、
    手段、所生危害、犯罪後坦承犯行，態度良好等一切情狀，
    量處如主文所示之刑，以資懲戒。
四、扣案之第一級毒品海洛因一小包（毛重零點三公克，不含包
    裝袋），為第一級毒品，屬違禁物，已如前述，應依毒品危
    害防制條例第十八條第一項前段之規定，沒收銷燬之。扣案
    裝置前開毒品之毒品包裝袋一個，既係用於包裹毒品，防其
    裸露、逸出、潮濕，便於持有藉以施用，亦為被告供本件施
    用第一級毒品海洛因所用之物，又非屬毒品危害防制條例第
    十九條第一項規定應沒收之物，應均併依刑法第三十八條第
    一項第二款規定，宣告沒收之（最高法院九十一年度臺上字
    第四○七六號、第四四一六號判決參照）。又扣案之注射針
    筒一支，係被告所有且供犯本罪所用之物，業據被告供認在
    卷，又非屬毒品危害防制條例第十八條第一項前段專供施用
    第一、二級毒品之器具，亦應同依刑法第三十八條第一項第
    二款規定，宣告沒收之。
據上論斷，應依刑事訴訟法第二百七十三條之一第一項、第二百
九十九條第一項前段，毒品危害防制條例第十條第一項、第十八
條第一項前段，刑法第十一條前段、第五十六條、第四十七條、
第三十八條第一項第二款，判決如主文。
本案經檢察官乙○○到庭執行職務。
中    華    民    國    95    年    4     月    12    日
                     刑事第九庭  法  官  楊  佳  祥
以上正本證明與原本無異。
如不服本判決，應於收受送達後10日內向本院提出上訴書狀（應
附繕本）。
                                 書記官  顏  惠  華
中    華    民    國    95    年    4     月    12    日
附錄論罪科刑實體法條文：
毒品危害防制條例第十條：
施用第一級毒品者，處六月以上五年以下有期徒刑。
施用第二級毒品者，處三年以下有期徒刑。


司法院資訊處製作；財團法人民間司法改革基金會備份。
